臺灣高等法院臺南分院刑事裁定　　　　　　　九十三年度交抗字第一一號　　Ｃ
　　　抗　告　人　甲　○　○
右抗告人因違反道路交通管理處罰條例案件，不服臺灣雲林地方法院中華民國九十三
年六月二十八日裁定（九十三年度交聲字第七五號），提起抗告，本院裁定如左：
      主      文
抗告駁回。
      理      由
一、本件抗告意旨略以：自動測速照相機並無針對違規車輛或因對方違規而受牽連之
    車輛作出真正判斷之攝影存證，此機器連飛鳥、人、車同時同方向攝影。若同方
    向同車道上有違規超速之車輛，則另一方向在其附近之車輛、人物景觀亦同時會
    遭攝影存證。應求證警方及電信專業警察實際判別標準及裁量，若仍因非專業之
    鑑識導致維持原處分，請撤銷違規記點之點數云云。
二、按汽車駕駛人，行車速度超過規定之最高時速者，處一千二百元以上二千四百元
    以下罰鍰；汽車駕駛人違反本條例第四十條第一項者，除處罰鍰外，並記違規點
    數一點，道路交通管理處罰條例第四十條第一項、第六十三條第一項第一款分別
    定有明文。
三、原處分機關交通部公路總局嘉義區監理所雲林監理站以異議人甲○○於九十二年
    十一月十九日十七時五分，駕駛車號ＵＱ─一四三０號自用小客車，行經最高速
    限六十公里之雲林縣虎尾鎮雲一五八線公路與博愛路口路段時，為設於路旁之固
    定式自動測速照相儀器測定該車時速七十五公里，超速十五公里，並照相取證，
    經雲林縣警察局交通隊以該車有違反道路交通管理處罰條例第四十條第一項規定
    之行為，逕行掣單舉發。嗣異議人於舉發通知單上所載之應到案日期前提出申訴
    ，經原處分機關認異議人之申訴無理由，乃依道路交通管理處罰條例第四十條第
    一項及違反道路交通管理事件統一裁罰基準表之規定，裁處新臺幣（下同）一千
    七百元罰鍰，並依同條例第六十三條第一項第一款規定，記違規點數一點等情。
五、經查：抗告人固坦承於九十二年十一月十九日十七時五分，駕駛車號ＵＱ─一四
    三０號自用小客車，行經最高速限六十公里之雲林縣虎尾鎮雲一五八線公路與博
    愛路口路段，惟矢口否認有超速行為，並以前開詞為辯。惟抗告人於上開時、地
    ，確有駕駛汽車以時速七十五公里超速行駛之違規事實，有採證相片二幀附卷可
    稽，且該二張照片均清楚顯示違規日期、時間、地點、路口代碼、員警編號、相
    片序號、路口限速、線圈間距、車道別、違規車速（第二張照片）等詳細資料，
    依該二張採證照片所示，其車道別係顯示「Ｌ１─Ｓ」，亦即係指內側快車道之
    車輛違規等情，亦有雲林縣警察局九十三年四月二十二日雲警交字第０九三００
    ０四八六六號函暨所附本件自動照相儀器所攝照片資料說明表在卷可參，而依採
    證照片所示，抗告人所有之車號ＵＱ─一四三０號自用小客車違規當時確實係行
    駛在內側車道，是抗告人空言指摘係外側車道上之軍用卡車超速違規及自動攝影
    機無法做出真正判斷云云，自無足採。從而，原處分機關依道路交通管理處罰條
    例第四十條第一項、第六十三條第一項第一款及違反道路交通管理事件統一裁罰
    基準表之規定，裁處抗告人一千七百元罰鍰，並記違規點數一點，於法並無不合
    。原審法院因而駁回抗告人聲明異議，自屬有據，抗告意旨，仍執陳詞，摘原裁
    定不當，為無理由，應予駁回。
六、據上論結，應依道路交通案件處理辦法第二十五條、第二十六條，刑事訴訟法第
    四百十二條，裁定如主文。
中    華    民    國      九十三      年      七      月      二十八    日
                                  臺灣高等法院臺南分院刑事第一庭
                                      審判長法官  黃    崑    宗
                                            法官  蔡    長    林
                                            法官  李    文    福
右正本證明與原本無異。
不得再抗告。
                                      法院書記官  李    良    倩
中    華    民    國      九十三      年      七      月      二十八    日
